---
title: "Zakat Report"
output: html_document
params:
  n: NA
---

This is the summary for zakat distribution for one semester (September-January 2017) for Pusat Zakat UiTM Shah Alam 

```{r, echo=FALSE}
#letak code yang plotly pie tu. dari read.csv, sampai habis. cp je dari server.R tu
#dah pernah tulis kan

```
all_data <-read.csv("/Users/USER/Desktop/PermohonanZakat1.csv", head=TRUE, sep = ",") 

chosen_asnaf<-table(all_data$Kategori.Asnaf)

chosen_asnaf_dataframe<-as.data.frame(chosen_asnaf)

library(plotly)

chosen_asnaf_pie <- plot_ly(chosen_asnaf_dataframe, labels = ~Var1, values = ~Freq, type = 'pie') %>%
  layout(title = 'Kategori Asnaf', xaxis = list(showgrid = FALSE, zeroline = FALSE, showticklabels = FALSE), yaxis = list(showgrid = FALSE, zeroline = FALSE, showticklabels = FALSE))

legend("top",rownames(chosen_asnaf_pie),fill = asnaf_color, cex=0.6)

chosen_asnaf_pie



```{r, echo=FALSE}
#letak code yang plotly bar plot, by 4 campus tu. bukan yang stack plot. yang barplot bycampus tu
#cp je code dari server.R, dari all_data <- read.csv blablabla tu sampai lah yang layout tu

```
all_data <- read.csv("/Users/USER/Desktop/PermohonanZakat1.csv", head=TRUE, sep = ",")     

bycampus_table <- table(all_data$Kampus, all_data$Kategori.Asnaf)     

a <- as.data.frame.matrix(bycampus_table)         

bycampus_dataframe <- data.frame(Kampus = row.names(a), a)        

rownames(bycampus_dataframe) <- c()       

plot_ly(bycampus_dataframe, x = ~Kampus, y = ~FAKIR, type = 'bar', name = 'Fakir') %>%
  add_trace(y = ~FISABILILLAH, name = 'Fisabilillah') %>%
  add_trace(y = ~MISKIN, name = 'Miskin') %>%
  layout(yaxis = list(title = 'Count'), barmode = 'group')